【裁判字號】    91,易,3536
【裁判日期】    920117
【裁判案由】    竊盜
【裁判全文】
臺灣板橋地方法院刑事判決                        九十一年度易字第三五三六號
    公  訴  人  臺灣板橋地方法院檢察署檢察官
    被      告  甲○○  男  三.
右列被告因竊盜案件，經檢察官聲請簡易判決處刑（九十一年度偵字第八八０六號）
，經本院簡易庭認不宜以簡易判決處刑，而改以適用通常程序審理，本院判決如左：
    主  文
甲○○攜帶兇器竊盜，處有期徒刑柒月。緩刑年。
扣案之磨指甲刀壹支，沒收。
    事  實
一、甲○○基於為自己不法所有之意圖，於民國（下同）九十一年五月八日晚間八時
    許，在臺北縣土城市○○路○段六一巷口處，攜帶其所有客觀上對於人之生命、
    身體構成威脅，可供作兇器使用之磨指甲刀一支，見乙○○所有車牌號碼ＦＰ－
    二七六五號之自用小客車乙輛（價值新臺幣四萬元），停放於該處且車門未上鎖
    ，遂打開車門入內，持上揭磨指甲刀開啟引擎電門而竊取，供己駕駛代步之用。
    嗣於同日晚間九時十五分許，甲○○駕駛上開竊得之自用小客車行經臺北縣樹林
    市○○路與忠孝路口處時，適為警攔檢而查獲，並扣得甲○○所有之磨指甲刀一
    支。
二、案經臺北縣政府警察局移送臺灣板橋地方法院檢察署檢察官偵查聲請逕以簡易判
    決處刑，經本院簡易庭認為不宜，改依通常程序審理。
    理  由
一、訊據被告甲○○於警訊、檢察官偵查及本院審理時，均坦承於前揭時、地持其所
    有之磨指甲刀一支，竊得乙○○所有之前揭自用小客車乙輛等情不諱在卷，核與
    被害人乙○○於警訊中指訴自用小客車失竊之情節相符，並有其立具之臺北縣警
    察局贓物認領收據及車輛車牌失竊作業－查獲車輛認可資料各乙紙附卷可稽，復
    有扣案被告甲○○所有供竊取右揭自用小客車之磨指甲刀乙支及照片二幀在卷可
    資佐證，且該支磨指甲刀，長約十一公分，為金屬材質，經過磨整呈尖刀狀，尖
    端鋒利，客觀上足對人之生命、身體、安全構成威脅，為具有危險性之兇器等情
    ，業經本院勘驗屬實，並製有勘驗筆錄乙紙在卷可憑，故被告甲○○前揭自白部
    分，應認與事實相符而堪以採據。至於被告甲○○於本院審理時雖另辯稱：伊沒
    有攜帶兇器云云。惟按刑法第三百二十一條第一項第三款之攜帶兇器竊盜罪，係
    以行為人攜帶兇器竊盜為其加重條件，此所謂兇器，其種類並無限制，凡客觀上
    足對人之生命、身體、安全構成威脅，具有危險性之兇器均屬之，且祇須行竊時
    攜帶此種具有危險性之兇器為已足，並不以攜帶之初有行兇之意圖為必要（參照
    最高法院七十九年台上字第五二五三號判例意旨），被告既持該支磨指甲刀竊取
    被害人乙○○所有之上揭自用小客車，又該支磨指甲刀經本院勘驗認定屬客觀上
    足以對人之生命、身體構成威脅之一種兇器，則揆諸前揭最高法院判例之意旨，
    本案被告甲○○所為，自相當於刑法第三百二十一條第一項第三款攜帶兇器竊盜
    罪之構成要件，應負該條項之刑責，被告所辯稱未攜帶兇器云云，尚不足為認定
    有利於被告之基礎，故本案事證明確，被告犯行堪以認定，應予依法論科。
二、被告甲○○攜帶磨指甲刀乙支之兇器竊盜，核其所為係犯刑法第三百二十一條第
    一項第三款之攜帶兇器竊盜罪。爰審酌被告犯罪之動機、目的、手段、竊得財物
    之價值、犯罪所生之危害與犯罪後尚知坦承大部分犯行之態度等一切情狀，量處
    如主文第一項所示之刑，以資懲儆。末查被告甲○○前無犯罪科刑之紀錄，有臺
    灣高等法院檢察署刑案記錄簡覆表乙份在卷可參，因一時短於思慮，致罹本次刑
    章，且於犯罪後坦承大部分犯行，態度良好，經此次偵審及科刑之教訓後，當能
    知所警惕而信無再犯之虞，本院認前所宣告之刑以暫不執行為適當，併為緩刑三
    年之諭知，以啟自新。至於扣案之磨指甲刀一支，係屬被告所有且係供其竊盜犯
    行所用之物，業據其於本院審理時供明在卷，應依刑法第三十八條第一項第二款
    之規定，併為如主文第二項沒收之諭知。
據上論斷，應依刑事訴訟法第四百五十二條、第二百九十九條第一項前段，刑法第三
百二十一條第一項第三款、第七十四條第一款、第三十八條第一項第二款，判決如主
文。
本案經檢察官黃明絹到庭執行職務
中      華      民      國      九十二      年      一    月    十七    日
                                臺灣板橋地方法院刑事第三庭
                                      法  官    陳志揚
右正本證明與原本無異。
如不服本判決，應於判決送達後十日內向本院提出上訴狀 (應附繕本) ，上訴於
臺灣高等法院。
                                      書記官    陳慶樹
中      華      民      國      九十二      年     一    月   二十一    日
附錄本案論罪科刑法條全文：
刑法第三百二十一條
  犯竊盜罪而有左列情形之一者，處六月以上五年以下有期徒刑：
  一、於夜間侵入住宅或有人居住之建築物、船艦，或隱匿其內而犯之者。
  二、毀越門扇、牆垣或其他安全設備而犯之者。
  三、攜帶兇器而犯之者。
  四、結夥三人以上而犯之者。
  五、乘火災、水災或其他災害之際而犯之者。
  六、在車站或埠頭而犯之者。
  前項之未遂罰之。


司法院資訊處製作；財團法人民間司法改革基金會備份。
